# 关联交易认定

提问人：zzh1iin 时间：2019-01-10 14:25:07
陈版，请教个问题：A 公司和 B 公司为兄弟公司，B 公司经营融资租赁业务，A公司的加盟商 C为B 公司的客户。为了加强资金管控，三方协商，B公司发放给 C 公司的融资租赁款直接由B 支付给 A，作为 C公司支付给A的预付款。由于 C和 A之间业务有双向关系，一定时间后，A 需要向C公司支付运费等费用，这时 A 不向 C 直接支付全部费用，而是扣除C 应向 B定期归还的融资租赁款后支付给C，扣下的款项由A 还给B。 在这模式下，A 和B 之间有没有产生关联交易？

回答人：chenyiwei
这种情况实际上是在款项结算过程中，各方约定将 C 对 A 的债务（加盟费）与 B 对 C 的债务（融资租赁放款）相抵，所以款项直接由B 支付给A。这种交易实际上是由 B替 A承担了部分来源于 C 的信用风险，所以仍涉及到关联方之间的资源转移，故仍作为关联交易披露。